臺灣臺北地方法院民事裁定　　　　　　　100年度小抗字第8號
抗　告　人　秦美惠
訴訟代理人　柯淑芳
相　對　人　高慶輝
上列當事人間返還押租金事件，抗告人對於民國100年7月14日本
院新店簡易庭100年度店小字第512號裁定提起抗告，本院裁定如
下：
    主  文
抗告駁回。
抗告費用新臺幣壹仟元由抗告人負擔。
    理  由
一、抗告意旨略以：相對人即出租人高慶輝之戶籍雖設於宜蘭縣
    ，然其與抗告人即承租人所簽訂關於新北市○○區○○街13
    號（下稱系爭房屋）之房屋租賃契約書第5條約定，若抗告
    人不欲繼續承租系爭房屋，相對人應於抗告人交還房屋後無
    息退還押租保證金，可見相對人返還押租金之履行地應係系
    爭房屋所在地即新北市新店區，依民事訴訟法第11條、第12
    條規定，本件應由本院管轄，爰依法提出抗告，請求廢棄原
    裁定等語。
二、按訴訟，由被告住所地之法院管轄；又按訴訟之全部或一部
    ，法院認為無管轄權者，依原告聲請或依職權以裁定移送其
    管轄法院，民事訴訟法第1條第1項前段、第28條分別定有明
    文。雖抗告人主張本件依民事訴訟法第11條、第12條規定，
    本院有管轄權云云。然查，本件依兩造簽訂之房屋租賃契約
    書（見原審卷第3至6頁，下稱系爭租約）並無合意管轄之約
    定，且系爭租約第5條係約定：「乙方（即抗告人）應於訂
    約時，交與甲方（相對人）新臺幣柒萬元作為押租保證金，
    乙方如不繼續承租，甲方應於乙方遷空、交還房屋後無息退
    還押租保證金。」，並未約定相對人應於何處退還押租保證
    金，自難認兩造已約定以系爭房屋所在地為退還押租保證金
    之債務履行地。又民事訴訟法第11條規定：「對於同一被告
    因債權及擔保該債權之不動產物權涉訟者，得由不動產所在
    地之法院合併管轄」，係指債權與擔保該債權之不動產物權
    合併起訴，得由不動產所在地之法院合併管轄而言。惟抗告
    人係依系爭租約請求相對人返還押租保證金，並無與擔保押
    租保證金之不動產物權合併起訴之情，自無民事訴訟法第11
    條之適用，則抗告人主張依民事訴訟法第11條、第12條規定
    ，本件應由系爭房屋所在地之本院管轄，即非有據。本件相
    對人住所在宜蘭縣員山鄉○○路68巷10號，有戶籍謄本在卷
    可稽（見原審卷第10頁），依民事訴訟法第1條第1項規定，
    抗告人應向相對人住所地法院即臺灣宜蘭地方法院起訴，抗
    告人逕向本院新店簡易庭起訴，原審裁定將本件訴訟移送臺
    灣宜蘭地方法院，於法即無不合，應予維持。抗告意旨仍指
    摘原裁定不當，聲明廢棄，為無理由，應予駁回。
三、據上論結，本件抗告為無理由。依民事訴訟法第436條之32
    第3項、第495條之1第1項、第449條第1項、第95條、第78條
    ，裁定如主文。
中    華    民    國   100    年    8     月    17    日
              民事第六庭  審判長法  官  傅中樂
                                法  官  李家慧
                                法  官  林春鈴
以上正本係照原本作成。
本裁定不得抗告。
中    華    民    國   100    年    8     月    17    日
                                書記官  潘惠敏